---
title: "Laboratorio 2"
author: "Cristian Solorzano"
date: "20 de mayo de 2019"
output:
  html_document: default
  pdf_document: default
---

```{r setup, include=FALSE}
knitr::opts_chunk$set(echo = TRUE)
```


1.  Describir un algoritmo basado en el método de inversión que permita generar
    observaciones de una variable aleatoria con distribución exponencial "inflada 
    con ceros" (*zero inflated*), con función de distribución: 
    $$F(x)=\left\{
    \begin{array}{ll}
    0 & \text{si } x < 0,\\
    \pi + \left( 1-\pi \right)\left(1-e^{-\lambda x}\right) & \text{si } x \ge 0.
    \end{array}
    \right.$$
    
### Solución
$$Consideremos \ \ U \sim \mathcal{U}\left[0,1\right] \ entonces:\\  U=\pi + \left( 1-\pi \right)\left(1-e^{-\lambda x}\right)$$
$$\frac{U-\pi}{\left( 1-\pi \right)} = \left(1-e^{-\lambda x}\right)$$
$$\frac{U-\pi}{\left( 1-\pi \right)} -1 = \left(-e^{-\lambda x}\right)$$
$$\frac{U-\pi}{\left( 1-\pi \right)} -\frac{\left( 1-\pi \right)}{\left( 1-\pi \right)} = \left(-e^{-\lambda x}\right)$$
$$\frac{U-1}{\left( 1-\pi \right)}  = \left(-e^{-\lambda x}\right)$$
$$\frac{U-1}{\left( \pi - 1 \right)}  = \left(e^{-\lambda x}\right)$$
$$Ahora\ es\ importante \ notar \ que \   U-1 \cong 1-U \ y\ así\ se\ tiene\ que:$$

$$\log\left(\frac{1-U}{\left( \pi - 1 \right)}\right)  = -\lambda x$$
$$\frac{\log\left(1-U\right) - \log\left( \pi - 1 \right)}{-\lambda}  =  x$$
```{r}
#Para hallar la funcion de densidad, se derivo la funcion de distribución y se obtuvo:
ddensidad <- function(x,lambda){
  lambda*(pi-1)*(exp(-lambda*x))
}

rdejer1 <- function(lambda){
  U <- runif(1)
  
    return((log(1-U)-log(pi-1))/-lambda)
}

#Fijamos un valor para lambda
lambda<-0.05
  
rdejer1n <- function(n = 1000) {
    x <- numeric(n)
    for(i in 1:n) x[i]<-rdejer1(lambda)
    return(x)
}

nsim <- 10^4 #numero de simulaciones

system.time(x <- rdejer1n(nsim))

hist(x, breaks = "FD", freq = FALSE)
curve(ddensidad(x,lambda), add = TRUE, col="red")
```

Es interesante observar que 1-u sigue la misma distribucion que u-1 si u es uniforme 0,1.
Y de aqui radica el problema de la simulacion, superado dicho problema, es facil simular la variable aleatoria mediante el metodo de inversion.


2.  Estamos interesados en una variable con función de densidad 
    $Gamma(s,r)$:
    $$f(x)=\frac{r^{s}}{\Gamma (s)}x^{s-1}e^{-rx}\text{ si }x\geq 0,$$
    (siguiendo la notación de la función `dgamma(x, shape, rate)` de `R`).
    Escribir el código necesario para generar, por el método de
    aceptación-rechazo, una muestra de $n$ observaciones de una
    distribución $Gamma(3,3)$ empleando como densidad auxiliar una
    exponencial (`dexp(x, rate)`):
    $$g(x)=\lambda e^{-\lambda x}\text{ si }x\geq 0.$$
    (NOTA: No emplear las funciones de densidad implementadas en R).
    
    1.  Aproximar numéricamente el parámetro óptimo ($\lambda
        _{opt}$) y la cota óptima ($c_{opt}$) de la densidad auxiliar y
        compararlos con los valores teóricos.
```{r}
ddensidad <- function(x,s=3,r=3){
  ((r^(s)/(gamma(s))))*(x^(s-1))*(exp(-r*x))
}
fopt <- function(lambda) {
  # Obtiene c fijado lambda
  optimize(f = function(x){ddensidad(x)/dexp(x,lambda)}, maximum=TRUE, interval=c(0,10))$objective
}

res <- optimize(f=function(x){fopt(x)}, interval=c(0,10))

lambda.opt2 <- res$minimum
c.opt2 <- res$objective

lambda.opt2
# El calculo del valor teorico lo realize con wolfram, asi el valor teórico de lambda sera: λopt=1/x entonces λopt = 1

c.opt2
#El calculo del valor teorico lo planteo en wolfram, asi el valor teórico de c sera: valor teórico copt = 1.827 

```
        
    2.  Generar una muestra de 1000 observaciones de la distribución de
        interés tomando como semilla inicial los cuatro primeros dígitos
        de la CI. Obtener el tiempo de CPU que tarda en generar la
        secuencia y calcular el número medio de generaciones de la
        distribución auxiliar. Realice un contraste de hipótesis de 
        Bondad de Ajuste
        
```{r}
nsim <- 10^3
ngrupo<-1722
set.seed(ngrupo)
ngen <- 0
rnormAR <- function() {
  while (TRUE) {
    U <- runif(1)
    X <- rexp(1,lambda.opt2)
    ngen <<- ngen+1 
    if (c.opt2 * U * dexp(X, lambda.opt2) <= ddensidad(X)) return(X)
  }
}
rnormARn <- function(n=1000) {
# Simulacion n valores N(0,1)
    x <- numeric(n)
    for(i in 1:n) x[i]<-rnormAR()
    return(x)
}

ngen <- 0
system.time(x <- rnormARn(nsim))
{
cat("\nNº de generaciones = ", ngen)
cat("\nNº medio de generaciones = ", ngen/nsim)
cat("\nProporción de rechazos = ", 1-nsim/ngen, "\n")
}

#Para una prueba de bondad de ajuste, utilizaremos el test de Kolmogrov-Smirnov, comparandolo con la distribucion gamma implementada en R

ks.test(x,"pgamma",3,3)


```

Dado que el p-valor es muy pequeño, se acepta el que nuestra simulacion se comporta como una función $Gamma(3,3)$

   
    3.  Representar el histograma y compararlo con la densidad teórica.

```{r}
# Grafico

hist(x, breaks="FD", freq=FALSE)
curve(ddensidad(x), add=TRUE, col = "red")
```

Dado que en la gráfica del histograma de los valores simulados, se acercan a la densidad f(x) se puede afirmar que el algoritmo da una buena simulacion lo cual era esperado pues el test de Kolmogrov-Smirnov confirmaba la aceptacion de $H_{0}:x \sim Gamma(3,3)$